臺灣高雄地方法院刑事裁定　　　　　　 110年度聲判字第64號
聲　請　人　郭主明
代　理　人　李兆隆　律師
被　　　告　謝靖騰


上列聲請人因被告過失致死案件，不服臺灣高等檢察署高雄檢察
分署檢察長110 年度上聲議字第1210號駁回再議之處分（原不起
訴處分案號：110年度偵字第10987號），聲請交付審判，本院裁
定如下：
    主  文
聲請駁回。
    理  由
一、聲請交付審判意旨略以：
  ㈠原處分所引用網路上搜尋所得之資料本質上乃不具證據能力
    之傳聞證據，是否得以證明待證事實，即本件之爭點「被害
    人郭國管之死亡結果與系爭車禍事故有無相當因果關係」，
    已非無疑。
  ㈡該網路資料僅針對通案而言，並非針對本案進行判斷之專家
    鑑定意見，末查不同病人間會有其個別差異存在，其中關於
    容易發生骨轉移的病症乙節亦非定律，需在具體個案中由醫
    師全盤考量病人實際情況而為判斷；且也有網路資料載述「
    癌症病患若發生癌轉移時，首要被轉移之器官為肺臟及肝臟
    ，再來才是骨骼」。若非系爭車禍事故所引發，為何被害人
    會跳過該些較容易發生轉移之臟器而直接轉移至骨骼？可見
    系爭車禍事故與被害人之骨轉移應有相當因果關係。是以，
    該網路資料之背景狀況與本案事實內容未盡相同，無從比附
    援引，自難憑此網路資料遽為不利告訴人之認定。原處分僅
    引用網路上之查詢資料，即遽認無相當因果關係，顯已違反
    經驗法則、論理法則及證據法則。
  ㈢被害人原有之肺腺癌經給予標靶藥物治療後已有明顯好轉，
    不僅可以走路，更可以自己騎車，系爭車禍事故乃在被害人
    找完朋友要騎車回家途中，可見被害人之肺腺癌已痊癒並無
    復發，且為被害人治療癌症之醫師亦向家屬即告訴人說明被
    害人之病情已受控制，至少可再活十年，原處分未調病歷亦
    未詢問高雄長庚醫院主治醫師，即逕認「被害人肺腺癌細胞
    已進到疾病晚期，而移位到身體內各處骨骼腫瘤情事，顯係
    因疾病所導致肺腺癌晚期引發死亡，顯與本件車禍並無相當
    因果關係」，其採證認事即非無違誤，有未依職權調查證據
    之違法。
  ㈣綜上論結，原不起訴處分及駁回再議之處分書率斷被告並不
    構成犯罪，要難昭人信服，兩份處分書違背法令甚多，請詳
    為調查細鑒及推敲，將本案裁定准予交付審判。
二、本件聲請人以被告謝靖騰涉犯過失致死罪，向臺灣高雄地方
    檢察署提出告訴，經該檢察署檢察官為不起訴處分後，聲請
    人不服，聲請再議亦經臺灣高等檢察署高雄檢察分署檢察長
    以再議為無理由而駁回再議在案，有臺灣高雄地方檢察署檢
    察官110年度偵字第10987號不起訴處分書、臺灣高等檢察署
    高雄檢察分署110年度上聲議字第1210號處分書在卷為憑。
三、刑事訴訟法第258條之1規定告訴人得向法院聲請交付審判，
    核其立法意旨，係法律對於檢察官不起訴或緩起訴裁量權制
    衡之外部監督機制，此時，法院之職責僅在就檢察官所為不
    起訴或緩起訴之處分是否正確加以審查，藉以防止檢察機關
    濫權。依此立法精神，同法第258條之3第3 項規定，法院就
    交付審判之聲請為裁定前，得為「必要之調查」，係指調查
    證據之範圍，應以偵查中曾顯現者為限，不可就告訴人新提
    出之證據再為調查，亦不可蒐集偵查卷宗以外之證據，否則
    將與刑事訴訟法第260條之再行起訴規定混淆不清(參照臺灣
    高等法院91年4月25日刑庭會議法律問題研討意見)。再者，
    法院於審查交付審判之聲請有無理由時，除認為不起訴處分
    書所載理由違背經驗法則、論理法則或其他證據法則，否則
    ，不宜率予交付審判（法院辦理刑事訴訟案件應行注意事項
    第134項參照)。
四、經本院調閱本案偵查案卷後，認原不起訴處分書及駁回再議
    聲請處分書就聲請人對被告謝靖騰被訴過失致死罪之指述，
    已詳加論述所憑證據及其認定之理由，且無卷內不利被告之
    事證未經檢察機關詳為調查或斟酌，或不起訴處分書所載理
    由違背經驗法則或論理法則之情事，又依卷內現存證據無從
    認定被告謝靖騰已達足夠之犯罪嫌疑而應提起公訴。聲請人
    雖質疑原處分所援引網路上搜尋之資料並非針對本案進行判
    斷之專家鑑定意見；而被害人罹患肺腺癌經給予標靶藥物治
    療後已有明顯好轉，主治醫師亦向聲請人說明被害人之病情
    已受控制，至少可再活十年；且也有網路資料載述「癌症病
    患若發生癌轉移時，首要被轉移之器官為肺臟及肝臟，再來
    才是骨骼」，何以本案被害人會跳過該些較容易發生轉移之
    臟器而直接轉移至骨骼？等語。經本院向高雄長庚紀念醫院
    調閱被害人郭國管之病歷資料及函詢，經該院來函說明「肺
    腺癌並多處骨移轉」係因病人肺癌之癌細胞轉移至多處骨頭
    ；據病歷所載，病人郭國管於108年8月26日確診肺腺癌，並
    於確診時發現其已有多處骨移轉，故病人同年12月18日死亡
    最有可能原因為肺腺癌並多處骨移轉等情，有該院110 年10
    月22日長庚院高字第1101050594號函釋明確，並檢附郭國管
    就醫病歷資料在卷可查，是依高雄長庚醫院就被害人郭國管
    之病情說明，郭國管於108年8月26日確診肺腺癌時發現其已
    有多處骨移轉，其於同年12月18日死亡最有可能為肺腺癌並
    多處骨移轉，核與卷附死亡證明書所載郭國管之死因為「肺
    腺癌併多處骨轉移」相符，聲請人仍執前詞，認被害人郭國
    管之死亡結果與本件車禍事故有相當因果關係，已然無據；
    另原不起訴處分理由中亦就被告謝靖騰縱或有過失傷害之刑
    責，亦一併論述聲請人之告訴已逾6 個月告訴期間。聲請人
    補充理由狀質疑原檢察官從未傳訊被告謝靖騰及告訴人到庭
    偵訊，亦有未盡調查之責。然實施偵查非有必要，不得先行
    傳訊被告，刑事訴訟法第228條第3項本定有明文。檢察官綜
    上論述及理由，已認被害人之死亡與本件車禍事故並無相當
    因果關係，並認告訴人之告訴亦已逾6 個月告訴期間，因而
    未經傳訊被告即為不起訴之處分，並無任何不當之處。綜上
    說明，本件交付審判之聲請，並無理由，應予駁回。
五、依刑事訴訟法第258條之3第2 項前段，裁定如主文。
中    華    民    國   106    年    11    月    8     日
                  刑事第九庭  審判長法  官  毛妍懿
                                    法  官  陳俊宏
                                    法  官  黃三友
以上正本證明與原本無異。
本裁定不得抗告。
中    華    民    國   110    年    11    月    8     日
                                    書記官  林豐富